【裁判字號】    92,易,920
【裁判日期】    920603
【裁判案由】    賭博
【裁判全文】
臺灣臺北地方法院刑事判決                          九十二年度易字第九二號
    公  訴  人  臺灣臺北地方法院檢察署檢察官
    被      告  丁○○○
    輔佐人  即
    被告之夫    丙○○
右列被告因賭博案件，經檢察官聲請以簡易判決處刑（九十二年度偵字第七五二三號
），本院認為不宜以簡易判決處刑，改以通常程序判決如左：
    主  文
丁○○○無罪。
    理  由
一、聲請簡易判決處刑意旨略以：被告丁○○○意圖營利，於民國九十二年二月二十
    一日，提供麻將牌為賭具，及坐落台北市松山區○○○路○段一二三巷八弄二號
    二樓之房屋為賭博場所，供自己與張董雪琴、辛○○、戊○○○、郭鄭淑賢、壬○○、子○○、己○○○、庚○○、癸○○、乙○○、甲○○等人共同賭博財物
    ，約定抽頭方法為開賭先由被告丁○○○收每位賭客新台幣（下同）二百元為利
    。嗣於同日十七時許，為警在上址當場查獲，並扣得麻將牌三付、牌尺十二支、
    籌碼一百三十個、抽頭金二千二百元。因認被告丁○○○刑法第二百六十八條意
    圖營利供給賭博場所罪嫌。
二、按犯罪事實，應依證據認定之，無證據不得推定其犯罪事實，刑事訴訟法第一百
    五十四條定有明文；又不能證明被告犯罪者，應諭知無罪之判決，同法第三百零
    一條第一項亦定有明文。又事實之認定應憑證據，如未發現相當證據，或證據不
    足以證明，自不能以推測或擬制之方法，以為裁判之基礎（最高法院四十年台上
    字第八六號判例）；又認定不利於被告之事實，須依積極證據，苟積極證據不足
    為不利於被告事實認定時，即應為有利於被告之認定更不必有何有利之證據（最
    高法院三十年上字第八一六號判例）；而所謂「積極證據足以為不利被告事實之
    認定」係指據為訴訟上證明之全盤證據資料，在客觀上以達於通常一般之人均不
    致於有所懷疑，而得確信被告確曾犯罪之程度，若未達到此一程度，而有合理懷
    疑之存在時，即無從為有罪之認定（最高法院七十六年台上字第四九八六號判例
    ）。
三、公訴人認被告丁○○○涉有右揭罪嫌，無非以被告丁○○○於警訊、證人張董雪
    琴、辛○○、戊○○○、郭鄭淑賢、壬○○、子○○、己○○○、庚○○、癸○○、乙○○、甲○○等十一人於警訊中證述及扣案賭具麻將牌三付、牌尺十二支
    、籌碼一百三十個、抽頭金二千二百元為其主要論據。訊據被告丁○○○堅決否
    認右揭犯行，辯稱：陰曆一月二十一日（九十二年二月二十一日）是我生日，這
    些朋友來跟我做壽，她們要送禮，我不收，大家提議好久沒見面，每個人三千元
    以逛花園的方式打打麻將意思意思，我說我不抽頭也不請客，朋友說打完麻將，
    她們一人出二百元請我出去吃飯，我說好。警察說每人收取二百當成飯錢，說我
    如何抽頭都是警察自己寫，也不是我自己講的，警察說我不簽字，我這些朋友都
    不能回去。我沒辦法祇好簽字，查獲二千二百元是如何來的我不知道等語。證人
    張董雪琴、辛○○、戊○○○、郭鄭淑賢、癸○○、乙○○均結稱：當天是被告
    生日，被告並未向她們收取二百元等語。證人張董雪琴另稱：那天在警察局警察
    說一定要這樣講才可以結案；他寫什麼，就叫我們跟著唸，還準備了錄音機；我
    們與被告是老朋友，她生日我們去玩，我們意思，等打完牌，我們要請她出去吃
    飯，還沒打，警察就來了，被告沒抽頭等語。證人辛○○另稱：警察叫我跟著所
    寫的唸，警察說不照著做不能結案，他說什麼我們就照著做，被告沒要求我們給
    二百元，我們說打完要請被告吃飯，被告說簡單一點就好等語。證人戊○○○另
    稱：被告是我母親，警察最後一個問我，說大家都很累了，大家都寫一樣的筆錄
    ，說現在差二千二百元，要我拿出二千二百元出來補齊，我第一個想他是否要將
    我錢吃掉我不能拿，他說不拿二千二百元出來，筆錄要重做，要拖到何時，我才
    拿出二千二百元出來，當天被告沒抽頭，那天出去吃飯，被告怕客人出錢，要我
    買單，我身上才會有錢等語。證人郭鄭淑賢另稱：被告從來不抽頭，是我們大家
    提議一人出二百元請她吃壽宴，我們沒給他二百元，她也沒向我們抽頭。她還說
    生日要請我們吃飯，也沒講要抽頭等語。證人癸○○另稱：被告沒有抽頭，也沒
    講要抽頭，因為是被告生日，被告前些日子住院好幾次，有高血壓，我想她年紀
    大了，我們朋友已走了好幾個，我們想應該大家湊在一起給她快樂一下。當天蛋
    糕擺在桌上，警察卻不拍照。警察拿手槍對著我們，當我們是暴徒，我們都是老
    太太等語。證人乙○○另稱：當天如前述證人所述，被告沒說要抽二百元等語。
    經查：被告丁○○○供述核與證人張董雪琴、辛○○、戊○○○、郭鄭淑賢、癸○○、乙○○於本院審理時證述悉相符合，而渠等於具結後證述均否認警訊之證
    詞，自以本院審理時證述為可採。次查：證人徐方玉英於警訊證稱：因丁○○○
    生日邀請我們到其住處吃飯等語。亦與證人裴靜秋於警訊證述被告邀請其至被告
    住處吃飯等情相符，足證被告供述查獲當天是其生日並非杜撰之詞。又查：證人
    戊○○○係被告之女，被告怎會在其住處向其女兒收取二百元當抽頭金，似與常
    情不合。何況證人戊○○○證述扣案二千二百元是警察要求其提出以便作為證物
    等情。綜上以觀，被告丁○○○辯解，尚堪採信。此外，復查無其他確切事證，
    足資證明被告涉有意圖營利供給賭博場所犯行，既不能證明被告犯罪，自應為無
    罪之裁判。
四、據上論斷，應依刑事訴訟法第四百五十二條、第三百零一條第一項判決如主文。
本案經檢察官王怡菁到庭執行職務
中      華      民      國      九十二      年    六    月      三      日
                                臺灣臺北地方法院刑事第九庭
                                                    法  官  薛中興
右正本證明與原本無異
如不服本判決，應於判決送達後十日內，向本院提出上訴狀（應附影本）。
                                                    書記官  王黎輝
中      華      民      國      九十二      年    六    月      三      日


司法院資訊處製作；財團法人民間司法改革基金會備份。
